---
title: "Analisis Faktor yang Mempengaruhi Revenue Rental Film pada Database Sakila"
author: "Gamma Dekan Wicaksono - M0724043"
date: "`r Sys.Date()`"
output:
  html_document:
    theme: cosmo
    toc: true
    toc_float: true
    self_contained: true
---

```{r setup, include=FALSE}
knitr::opts_chunk$set(
  echo = TRUE,
  warning = FALSE,
  message = FALSE,
  fig.align = "center",
  fig.width = 7,
  fig.height = 5
)
set.seed(123)
```

<style>
body {
  font-family: 'Poppins', sans-serif;
  background-color: #f5f7fa;
  line-height: 1.8;
}

h1 {
  color: #0d3b66;
  border-bottom: 3px solid #0d3b66;
  padding-bottom: 5px;
}

h2 {
  color: #1d3557;
}

pre {
  background-color: #edf2f4;
  padding: 12px;
  border-radius: 10px;
}

table {
  border-collapse: collapse;
}
</style>

##import library
```{r}
library(DBI)
library(RMySQL)
library(dplyr)
library(ggplot2)
library(knitr)
library(corrplot)
```

##connection
```{r}
con <- dbConnect(
  RMySQL::MySQL(),
  dbname = "sakila",
  host = "localhost",
  user = "root",
  password = "gammaadek123"
)
```

##select data
```{r}
query <- "
SELECT 
    f.film_id,
    f.title,
    c.name AS category,
    f.length,
    f.rental_duration,
    f.rental_rate,
    f.replacement_cost,
    COUNT(r.rental_id) AS rental_count,
    SUM(p.amount) AS revenue
FROM film f
JOIN inventory i 
    ON f.film_id = i.film_id
JOIN rental r 
    ON i.inventory_id = r.inventory_id
JOIN payment p 
    ON r.rental_id = p.rental_id
JOIN film_category fc 
    ON f.film_id = fc.film_id
JOIN category c 
    ON fc.category_id = c.category_id
GROUP BY 
    f.film_id,
    f.title,
    c.name,
    f.length,
    f.rental_duration,
    f.rental_rate,
    f.replacement_cost
ORDER BY revenue DESC
"

data <- dbGetQuery(con, query)

head(data)
```

##deskripsi data
```{r}
str(data)
summary(data)
```
- Revenue tiap film cukup bervariasi, ada film populer dan menghasilkan revenue cukup tinggi
- Rata rata rental film sekitar 16-17 kali
- Durasi film rata-rata sekitar 115 menit



##top 10 film dengan revenue tertinggi
```{r}
top10 <- data %>%
  arrange(desc(revenue)) %>%
  head(10)

kable(top10)
```

- Telegraph Voyage menjadi film dengan Revenue paling besar dengan revenue sebesar 231.73 diikuti oleh Wife Turn yang memperoleh revenue sebesar 223.69

dua film diatas dianggap sebagai film paling profitable dan asset penting dalam bisnis rental ini

##visualisai revenue per kategori
```{r}
kategori_rev <- data %>%
  group_by(category) %>%
  summarise(total_revenue = sum(revenue)) %>%
  arrange(desc(total_revenue))

ggplot(kategori_rev,
       aes(x = reorder(category, total_revenue),
           y = total_revenue)) +
  geom_bar(stat = "identity", fill = "steelblue") +
  coord_flip() +
  labs(
    title = "Total Revenue Berdasarkan Kategori Film",
    x = "Kategori",
    y = "Revenue"
  ) +
  theme_minimal()
```

- Genre Sport dan Sci-Fi memiliki Revenue paling tinggi, hal ini bisa disebabkan oleh market dari genre ini yang begitu besar. Sedangkan film dengan Revenue paling rendah ada pada genre Travel dan Sci-Fi

-Kategori Film mempengaruhi pendapatan rental, hal ini berpotensi dijadikan strategi bisnis untuk memperoleh revenue yang lebih tinggi

##Visualisasi Rental Count vs Revenue
```{r}
ggplot(data,
       aes(x = rental_count,
           y = revenue)) +
  geom_point(color = "darkred", alpha = 0.7) +
  geom_smooth(method = "lm", se = FALSE, color = "blue") +
  labs(
    title = "Hubungan Rental Count dan Revenue",
    x = "Jumlah Rental",
    y = "Revenue"
  ) +
  theme_minimal()
```
- Ada Hubungan Linear Positif antara jumlah rental dan revenue , film yang sering dirental cenderung menghasilkan pendapatan tinggi.



##Korelasi Antar Variabel
```{r}
numeric_data <- data %>%
  select(length,
         rental_duration,
         rental_rate,
         replacement_cost,
         rental_count,
         revenue)

cor_matrix <- cor(numeric_data)

cor_matrix
```

##Heatmap Korelasi
```{r}
corrplot(
  cor_matrix,
  method = "color",
  type = "upper",
  tl.col = "black",
  addCoef.col = "black"
)
```

- Diperkuat dalam heatmap ada hubungan positif kuat antara revenue dan rental count
- harga rental juga berpengaruh besar terhadap revenue.
- semakin lama masa rental,revenue cenderung menurun.Kemungkinan, film dengan durasi rental pendek lebih cepat diputar ulang.

-Faktor paling berpengaruh terhadap revenue:

1.rental_count
2.rental_rate

Sedangkan:

1.panjang film,
2.replacement_cost

tidak terlalu berpengaruh.


##Model Regresi Linear
```{r}
model <- lm(
  revenue ~ rental_count +
    length +
    rental_duration +
    rental_rate +
    replacement_cost,
  data = data
)

summary(model)
```
## Persamaan Regresi

$$
Y = \beta_0 + \beta_1X_1 + \beta_2X_2 + \beta_3X_3 + \beta_4X_4 + \beta_5X_5 + \epsilon
$$
Y = Revenue
β0 = Intercept
β1,β2,... = Koefisien regresi
X1 = Rental Count
X2 = Length
X3 = Rental Duration
X4 = Rental Rate
X5 = Replacement Cost
ϵ = Error



- Revenue diprediksi menggunakan:

jumlah rental,
durasi film,
rental duration,
rental rate,
replacement cost.



##Interpretasi Model
```{r}
coef(model)
```

$$
\hat{Revenue} =
-10.696
+ 4.201(\text{rental\_count})
+ 0.009(\text{length})
- 8.270(\text{rental\_duration})
+ 16.781(\text{rental\_rate})
+ 0.039(\text{replacement\_cost})
$$



- Rental count 
  setiap tambahan 1 rental,
  revenue naik sekitar 4.201022
 

- Rental Rate 
  Setiap tambahan 1 Harga rental,
  revenue naik sekitar 16.78
  
-Rental duration
  semakin lama masa rental,
revenue justru turun -8.27

- Multiple R-squared: 0.906
Artinya model mampu menjelaskan sekitar 90.6% variasi revenue.

##Prediksi Revenue
```{r}
data$predicted_revenue <- predict(model)

head(data)

```

##Visualisasi Actual vs Predicted
```{r}
ggplot(data,
       aes(x = revenue,
           y = predicted_revenue)) +
  geom_point(color = "purple", alpha = 0.7) +
  geom_abline(slope = 1,
              intercept = 0,
              color = "red") +
  labs(
    title = "Actual Revenue vs Predicted Revenue",
    x = "Actual Revenue",
    y = "Predicted Revenue"
  ) +
  theme_minimal()
```
- Ini mengecek seberapa bagus model prediksi.

Yang terlihat

Titik-titik dekat garis merah.

Artinya:

hasil prediksi mendekati data asli,
model regresi bekerja dengan baik.


## KESIMPULAN
Berdasarkan hasil analisis terhadap database Sakila, diketahui bahwa revenue rental film dipengaruhi oleh beberapa faktor utama, terutama jumlah rental dan harga rental.

Hasil visualisasi menunjukkan bahwa kategori Sports dan Sci-Fi merupakan kategori dengan revenue tertinggi. Selain itu, analisis korelasi dan regresi menunjukkan bahwa rental_count memiliki hubungan positif paling kuat terhadap revenue.

Model regresi linear menghasilkan nilai R-Squared sebesar 0.906 yang menunjukkan bahwa model mampu menjelaskan sekitar 90.6% variasi revenue. Hal ini menunjukkan bahwa model yang dibangun memiliki performa yang sangat baik.

Secara keseluruhan, jumlah rental dan rental_rate merupakan faktor paling signifikan dalam meningkatkan pendapatan rental film pada database Sakila.

